【裁判字號】    97,簡上,128
【裁判日期】    970616
【裁判案由】    違反毒品危害防制條例
【裁判全文】
臺灣彰化地方法院刑事判決             97年度簡上字第128號
上  訴  人
即  被  告  甲○○
上列上訴人因違反毒品危害防制條例案件，不服本院員林簡易庭
九十六年度員簡字第六０一號中華民國九十六年十一月三十日第
一審簡易判決（原檢察官聲請簡易判決處刑案號：九十六年度毒
偵字第九九四五號），提起上訴，本院管轄之第二審合議庭判決
如下：
    主      文
上訴駁回。
    事實及理由
一、本案經本院審理結果，認第一審判決認事用法及量刑均無不
    當，應予維持，並引用第一審判決書記載之事實、證據及理
    由（詳如附件）。
二、本件上訴人即被告甲○○（以下簡稱被告）上訴意旨略以：
    被告自案發後即已當庭認錯自白，深表悔悟，請求鈞院從輕
    量刑，予被告自新之機會等語。
三、訊據被告對於上開持有第一級毒品海洛因之事實坦承不諱，
    且被告於九十六年九月二十六日下午五時三十分許，在彰化
    縣員林鎮○○路○段五六八號前為警查獲之粉末一包，經警
    方以聯勤二０四廠製造之檢驗Ａ包試劑初步檢驗結果，確呈
    紫色嗎啡、海洛因反應，此有彰化縣員林分局查獲涉嫌毒品
    危害防制條例毒品初步檢驗報告單一份及照片一幀，嗣再將
    該包粉末送法務部調查局鑑驗結果，確含第一級毒品海洛因
    成分，此有法務部調查局調科壹字第０九六二三０七一七五
    ０號鑑定書一份及照片一幀在卷可稽，且被告於警詢、偵訊
    及本院審理時亦均稱為警所查扣之物品係其以一千元之價格
    所購得之海洛因，是以被告所持有並遭查扣之粉末確係海洛
    因無訛，從而被告於本院審理時自白其持有第一級毒品海洛
    因，核與事實相符，足堪採信。本件事證明確，被告持有第
    一級毒品海洛因之犯行，應堪認定。
四、按量刑之輕重係屬事實審法院得依職權自由裁量之事項，苟
    已斟酌刑法第五十七條各款所列情狀而未逾法定刑度，即不
    得遽指為違法。且在同一犯罪事實與情節，如別無其他加重
    或減輕之原因，下級審法院量定之刑，亦無過重或失輕之不
    當情形，則上級審法院對下級審法院之職權行使，原則上應
    予尊重（最高法院八十五年度台上字第二四四六號判決參照
    ）。本件被告於本院審理時業已坦承犯行，而原審以被告持
    有第一級毒品海洛因事證明確，且該包海洛因之淨重為０．
    ０三公克（空包裝重０．二五公克），未達淨重五公克以上
    ，故不符合毒品危害防制條例第十一條第四項之加重標準，
    原審並參酌本案被告係累犯及其持有之海洛因之數量及其犯
    罪之動機、目的、所生危害及被告於警訊、偵訊中坦承犯行
    之態度等一切情狀，據以論罪科處有期徒刑六月，並諭知易
    科罰金之折算標準，核無違誤或不當之處，被告上訴意旨認
    原判決有量刑過重之不當，難予採取，本件上訴為無理由，
    應予駁回。
據上論斷，應依刑事訴訟法第四百五十五條之一第一項、第三項
、第三百六十八條、第三百七十三條，判決如主文。
本案經檢察官吳曉婷到庭執行職務。
中    華    民    國    97    年    6     月    16    日
                        臺灣彰化地方法院刑事第二庭
                            審判長法官   石馨文
                            法      官   黃齡玉
                            法      官   尚安雅
以上正本證明與原本無異。
本件不得上訴。
中    華    民    國    97    年    6     月    17    日
                            書  記  官   洪年慶


司法院資訊處製作；財團法人民間司法改革基金會備份。
